臺灣高等法院刑事裁定　　　　　　　　　　　　　　九十一年度聲再字第三八九號
　　再審聲請人
　　即受判決人　甲○○
右列聲請人因偽造貨幣案件，對於本院九十年度上訴字第三六四五號，中華民國九十
一年三月十三日確定判決（臺灣桃園地方法院九十年度訴字第三九一號、臺灣桃園地
方法院檢察署九十年度偵字第一二九九號），聲請再審，本院裁定如左：
    主  文
再審之聲請駁回。
    理  由
一、本件聲請意旨略謂：(一)證人即賣檳榔小姐證稱渠收受聲請人交來之偽鈔時，用驗
    鈔筆劃驗，被告有看到云云，證人即警員陳泰江證稱：檳榔小姐向聲請人說要換
    小鈔，乘機進入跟我們說等語，顯見被告當店家驗出時始感覺異樣，不速離現場
    。主觀上不知係偽鈔。(二)上列二證人之供詞前後矛盾，原審法院未予查明釐清。
    (三)在警局以證人身分應訊之人係自稱「彭秀櫻」，而彭女於原審已到庭指稱渠未
    賣檳榔，未到警局作筆錄云云，顯見該份筆錄警局逕予移送為證物，則有重大瑕
    疵。(四)原審對聲請人之供詞及辯解，時以「已有可議」、「亦有可疑」、「豈非
    無疑」等詞認定聲請人之言不足採，實則被告之供詞係前後一致，並無可議，諸
    如「阿猴」之友人交給三千元（每張一千元）係要買檳榔後再換代幣，當時渠只
    想買一百元之檳榔，而交付一張千元鈔，餘二張放車上，係合常理。原審認係「
    分開放置」、「零星行使」，殊屬誤解。(五)又聲請人在購買檳榔時並未下車，此
    蕭女及警員陳泰江已證述在卷，此原審之認定亦有違誤。綜上各情，原判決以非
    真實之客觀狀態，推定被告主觀犯行，即有重要證據漏為審酌及發現確實新證據
    之再審原因云云，提起本件再審。
二、按刑事訴訟法第四百二十一條規定，不得上訴於第三審法院之案件，除前條規定
    外，其經第二審確定之有罪判決，如就足生影響於判決之重要證據漏未審酌者，
    亦得為受判決人之利益，聲請再審。所謂漏未審酌乃指第二審判決前已發現而提
    出之證據，未予審酌而言，苟被捨棄之證據，已於理由內敘明其捨棄之理由者，
    即非漏未審酌。又所謂重要證據，必須該證據已足認定受判決人應受無罪、免訴
    或輕於原審所認定之罪名方可，如不足以推翻原審所認定罪刑之證據，即非足生
    影響於原判決之重要證據。復按因發見確實之新證據，足認受有罪判決之人應受
    無罪之判決者得聲請再審，固為刑事訴訟法第四百二十條第一項第六款所明定。
    所謂發見新證據，係指該證據當於事實審法院判決前已經存在，為法院及當事人
    所不知及調查斟酌，而於判決事後始經發見者而言，該證據之成立並非在判決確
    定之後始成立，且該證據必須毋須經調查程序，或經原法院不採者，並顯然可認
    為確實足以動搖原確定判決，而為受判決人有利之判決者為限。經查：本件聲請
    人觸犯行使偽造通用紙幣罪，為原審法院為科刑之判決，業經原審法院查證明確
    認定，並於理由內記載認定所憑之證據及認定之理由，對聲請人所指反證及辯解
    ，如何不足採憑，亦詳予指駁，並無重要證據漏為審酌之情。又證據之取捨及事
    實之認定，亦屬原審法院職權之適法行使，本件聲請意旨如上所載，並未具體指
    出有何項重要證據，未經原審法院審酌，亦未舉出有何新發現證據，足為推翻原
    審判決，乃就原審法院證據取捨及事實認定之適法行使，憑其個人意見，再為爭
    執，依前揭說明，則核與再審聲請要件不符，其聲請即為無理由，應予駁回，爰
    依同法第四百三十四條第一項，裁定如主文。
中    華    民  國      九十一      年      九      月     二十六     日
                              臺灣高等法院刑事第一庭
                                  審判長法  官  李  相  助
                                        法  官  魏  新  國
                                        法  官  黃  聰  明
右正本證明與原本無異。
如不服本裁定，應於裁定送達後五日內向本院提出抗告書狀。
                                          書記官    耿鳳君
中    華    民    國      九十一      年      九      月     二十六     日
